【裁判字號】    89,交易,41
【裁判日期】    890616
【裁判案由】    過失傷害
【裁判全文】
臺灣基隆地方法院刑事判決                          八十九年度交易字第四一號
    公  訴  人  台灣基隆地方法院檢察署檢察官
    被      告  乙○○
    選任辯護人  許智勝
右列被告因過失傷害案件，經檢察官提起公訴（八十九年度偵字第六六五號），本院
判決如左：
    主      文
乙○○過失傷害人，處拘役肆拾日，如易科罰金，以參佰元折算壹日。
    事      實
一、乙○○於民國八十九年一月十一日上午十一時五十分許，駕駛車號Ｑ五—八七七
    ０號自用小客車臨時停放於基隆市○○路二百二十九號前，本應注意汽車停車向
    外開啟車門時，應注意行人、車輛，並讓其先行，依當時晴天，日間光線充足，
    視距良好，並無不能注意之情形，竟疏未注意有無車輛即貿然向外打開車門，適
    由甲○○所騎乘之車牌號碼ＧＭＹ—八三二號重機車行經乙○○所駕之自小客車
    旁時，亦疏未注意，以時速四十公里之速度前進，閃避不及，遂遭乙○○開啟之
    車門撞及致人車倒地，受有右腳背挫裂傷合併第二骨開放性骨折、右小腿挫傷合
    併脛骨下端開放性骨折及右手挫傷合併第五掌骨折等傷害。
二、案經甲○○訴由台灣基隆地方法院檢察署檢察官偵查起訴。
    理     由
一、訊據被告矢口否認右揭犯罪事實，辯稱：「…那處黃線，我未違規，本可臨時停
    車，對方過失，我並無過失。」、「是我開車門，他撞上來的。」及二車之撞擊
    點是何處亦不明顯云云。惟查，右揭犯罪事實，業據被害人於偵審中指述綦詳，
    並有道路交通事故調查報告表一份、現場照片七張及行政院衛生署基隆醫院診斷
    證明書一紙在卷可稽。且本件事故經送台灣省基宜區車輛行車事故鑑定委員會鑑
    定結果，認為「乙○○駕駛自小客車於劃有禁止停車線處違規停車且開啟車門不
    慎，致與左後駛至賀車撞及，為肇事原因。」，有該委員會（八九）基宜鑑字第
    八九０一四六號鑑定意見書附卷可按。另由上開現場照片觀之，被告之車門外側
    凹陷，被害人之機車車頭正面並無撞擊痕跡而車頭右側反而有擦撞痕跡，衡諸一
    般物理法則，如被害人係撞及被告車門之內側，則被告車門之外側當不致有凹痕
    ，且被害人之機車車頭應會有撞擊痕跡，足證被告確係於右揭時地開啟車門時，
    不慎撞及行經車門旁之被害人機車車頭右側，並導致被害人人車倒地受有傷害，
    是被告辯稱係被害人自己撞及車門，伊並無過失及二車之撞擊點不明確云云，顯
    屬卸責之詞，不足採信。
二、按汽車停車時，向外開啟車門時，應注意行人、車輛，並讓其先行，道路交通安
    全規則第一百十二條第一項第十五款定有明文。被告於前揭時地停車應注意能注
    意而不注意上開規定，以致肇事，被告之行為自有過失，且被害人因本件車禍受
    傷，與被告之過失行為間並有相當因果關係，本件事證明確，被告之犯行洵堪認
    定。
三、核被告所為係犯刑法第二百八十四條第一項之過失傷害罪。爰審酌被告過失程度
    之輕重、所生之危害非輕、肇事後態度不佳，猶飾詞卸責及被害人甲○○因本件
    事故受傷，亦同有過失（時速高達四十公里），且被告尚未與被害人達成民事和
    解賠償等一切情狀，量處如主文所示之刑，並諭知易科罰金折算之標準。
據上論斷，應依刑事訴訟法第二百九十九條第一項前段，刑法第二百八十四條第一項
前段、第四十一條、罰金罰鍰提高標準條例第一條前段、第二條，判決如主文。
本案經檢察官蔡和憲到庭執行職務
中      華      民      國      八十九      年      六    月    十六    日
                                      臺灣基隆地方法院交通法庭
                                            法      官  林火炎
右正本證明與原本無異。
對於本件判決如有不服，應於收受送達後十日內，向本院提出上訴書狀，上訴於臺灣
高等法院，並按他造當事人之人數附具繕本。
                                            書  記  官  黃致祥
中      華      民      國      八十九      年      六    月    二十一  日
附錄論罪法條：刑法第二百八十四條第一項
因過失傷害人者，處六月以下有期徒刑，拘役或五百元以下罰金，致重傷者，處一年
以下有期徒刑、拘役或五百元以下罰金。


司法院資訊處製作；財團法人民間司法改革基金會備份。
